【裁判字號】    99,交聲,328
【裁判日期】    990412
【裁判案由】    交管條例聲異
【裁判全文】
臺灣板橋地方法院交通事件裁定         99年度交聲字第328號
原處分機關  交通部公路總局臺北區監理所板橋監理站
受處分人即
異  議  人  甲○○
上列受處分人即異議人因不服交通部公路總局臺北區監理所板橋
監理站於民國98年12月2 日所為板監裁字第41-CP0000000號違反
道路交通管理事件裁決書所為處分，經聲明異議，本院裁定如下
：
    主  文
異議駁回。
    理  由
一、原處分意旨略以：異議人即受處分人甲○○所有之車牌號碼
    RFD-048 號輕型機車，於民國98年3 月15日11時9 分許，行
    經臺北縣板橋市○○路與北門街口時，因「不依標誌、標線
    號誌指示」之違規行為，經臺北縣政府警察局板橋分局員警
    逕行舉發，爰依道路交通管理處罰條例第48條第1 項第2 款
    、第63條第1 項第1 款，處罰鍰新臺幣（下同）1,800 元，
    並記違規點數1 點。
二、異議意旨略以：本人確實未接獲原舉發單號CP0000000 號違
    規通知單，依來文附件送達證書內所勾寫實屬未受領本文書
    ，僅置於所送處所信箱或適當位置，以為送達，本人質疑依
    一般掛號案件應送達寄送地應通知2-3 次無人受領時再依規
    定置於所送處所信箱或適當位置通知逕自當地郵政機關領取
    ，如尚未領取時再送返原寄單位（處所）之程序，由附件查
    看本案並未依規定程序執行送達，且異議人前於98年5 月份
    另有違規案件，並於98年8 月間收受罰單且繳款完畢，卻獨
    漏本件，足證異議人確實未收受本案舉發通知單，致異議人
    無法依期繳款，爰聲明異議云云。
三、按汽車駕駛人轉彎時，不依標誌、標線、號誌指示，處新臺
    幣600 元以上1,800 元以下罰鍰；汽車駕駛人有第48條情形
    者，記違規點數1 點，道路交通管理處罰條例第48條第1 項
    第2 款、第63條第1 項第1 款分別定有明文。次按送達，於
    應受送達人之住居所、事務所或營業所為之。但在行政機關
    辦公處所或他處會晤應受送達人時，得於會晤處所為之；於
    應送達處所不獲會晤應受送達人時，得將文書付與有辨別事
    理能力之同居人、受僱人或應送達處所之接收郵件人員；送
    達，不能依前二條規定為之者，得將文書寄存送達地之地方
    自治或警察機關，並作送達通知書兩份，一份黏貼於應受送
    達人住居所、事務所、營業所或其就業處所門首，另一份交
    由鄰居轉交或置於該送達處所信箱或其他適當位置，以為送
    達；前項情形，由郵政機關為送達者，得將文書寄存於送達
    地之郵政機關，行政程序法第72條第1 項、第73條第1 項、
    第74條第1 項、第2 項分別規定明確。末按民事訴訟文書之
    寄存送達，依92年2 月7 日修正公布、同年9 月1 日施行之
    民事訴訟法第138 條第2 項規定，自寄存之日起，經10 日
    發生效力，此因應受送達人未必能即時領取訴訟文書而知悉
    其內容，故特設此規定以保障其權益。行政程序法雖未如前
    述民事訴訟法增設第138 條第2 項規定，但基於保障應受送
    達人權益之同一理由，解釋上應認為有上開規定之類推適用
    。
四、經查：
（一）異議人甲○○所有之車牌號碼RFD-048 號輕型機車，於98
      年3 月15日11時9 分許，行經臺北縣板橋市○○路與北門
      街口時，有「不依標誌、標線號誌指示」之違規行為，經
      臺北縣政府警察局板橋分局員警逕行舉發，有臺北縣政府
      警察局北縣警交字第CP0000000 號舉發違反道路交通管理
      事件通知單1 紙及採證照片2 幀在卷可稽，異議人所有之
      上開機車於前揭時地確有上揭違規事實，洵堪認定。
（二）異議人雖辯稱未收到舉發通知單云云，然上開舉發通知單
      經原舉發機關於98年4 月8 日郵寄至異議人之戶籍地址「
      臺北縣板橋市○○○路○ 段101 號2 樓」，因未獲會晤受
      送達人亦無受領文書之同居人、受僱人或應送達處所之接
      收郵件人員，遂依上開行政程序法關於寄存送達之規定，
      於98年4 月13日將該舉發通知書寄存於板橋中正路郵局，
      並作送達通知書2 份，1 份黏貼於應受送達人上址住所門
      首，另1 份置於該受送達處所信箱或適當位置，以為送達
      ，有原舉發機關送達證書1 份及個人基本資料查詢結果1
      紙在卷可稽，上開送達方式，核與行政程序法規定之寄存
      送達程序相符，揆諸前揭規定，本件舉發通知單自已發生
      合法送達之效力，不因異議人實際上有無收受而異，故異
      議人空言掛號信件應通知2 至3 次均無人受領時，方得寄
      存送達，伊確實未收到舉發通知單云云，顯不可採。
五、綜上所述，足認本件舉發通知單已合法送達於異議人，然異
    議人未於通知單上所載應到案日期即98年5 月8 日繳納罰鍰
    或提出申訴，原處分機關因認異議人已逾上開到案陳述意見
    期限60日以上，依道路交通管理處罰條例第48條第1 項第2
    款、第63條第1 項第1 款規定，併參酌違反道路交通管理事
    件統一裁罰標準，裁處異議人罰鍰1,800 元，並記違規點數
    1 點，核無違誤，異議人之異議為無理由，應予駁回。
據上論斷，應依道路交通案件處理辦法第19條，裁定如主文。
中    華    民    國    99    年    4     月    12    日
                        交通法庭  法  官  俞秀美
上列正本證明與原本無異。
如不服本裁定，應於裁定送達後五日內敘明抗告理由，向本院提
出抗告狀。
                                  書記官  謝怡貞
中    華    民    國    99    年    4     月    12    日

司法院資訊處製作；財團法人民間司法改革基金會備份。
